【裁判字號】    97,易,1040
【裁判日期】    970801
【裁判案由】    竊盜
【裁判全文】
臺灣士林地方法院刑事判決              97年度易字第1040號
公  訴  人  臺灣士林地方法院檢察署檢察官
被      告  甲○○
            乙○○
上列被告因竊盜案件，經檢察官提起公訴（97年度偵字第4624號
），本院判決如下：
    主  文
甲○○、乙○○共同竊盜，各處有期徒刑肆月，如易科罰金，均
以新臺幣壹仟元折算壹日。
    事  實
一、甲○○與乙○○為父子，2 人共同基於意圖為自己不法所有
    之犯意聯絡，於民國97年2 月27日上午10時許，共同竊取丙○○所有放置在臺北縣淡水鎮○○路50號前之3 部鋼筋彎曲
    機後，由乙○○（起訴書誤載為甲○○）以新台幣（下同）
    1,500 元之代價，僱用不知情之楊萬全以自用小貨車將該3
    部鋼筋彎曲機運送至臺北縣淡水鎮埤島里3-18號，向經營資
    源回收場之余正和佯稱該3 部鋼筋彎曲機係甲○○所有，而
    以11,500元之價格將該3 部鋼筋彎曲機出售予不知情之余正
    和，嗣經丙○○發覺後始報警查獲上情。
二、案經臺北縣政府警察局淡水分局報請臺灣士林地方法院檢察
    署檢察官偵查起訴。
    理  由
一、按被告以外之人於審判外之言詞或書面陳述，除法律有規定
    者外，不得作為證據；又被告以外之人於審判外之陳述，雖
    不符合同法第159條之1至第159條之4之規定，但經當事人於
    審判程序同意作為證據，法院審酌該言詞陳述或書面陳述作
    成時之情況，認為適當者，亦得為證據。當事人、代理人或
    辯護人於法院調查證據時，知有第159條第1項不得為證據之
    情形，而未於言詞辯論終結前聲明異議者，視為有前項之同
    意，刑事訴訟法第159條第1項及第159條之5分別定有明文。
    查本判決下列所引用之各該被告以外之人於審判外之陳述，
    雖屬傳聞證據，惟當事人於本院準備程序及審判期日中均表
    示同意作為證據方法而不予爭執，且迄至言詞辯論終結前亦
    未再聲明異議，本院審酌上開證據資料製作時之情況，尚無
    違法不當及證明力明顯過低之瑕疵，亦認為以之作為證據應
    屬適當，故揆諸前開規定，爰逕依刑事訴訟法第159條之5規
    定，認前揭證據資料均有證據能力。被告陳文登與乙○○於
    警詢及偵查中所供，並無受強暴、脅迫、詐欺利誘等不自由
    之情事，且與事實相符，當亦有證據能力。
二、訊據被告甲○○、乙○○坦承上揭共同將被害人蔡揚和所有
    之3 部鋼筋彎曲機委由不知情之楊萬全以自用小貨車載送至
    不知情之余正和經營之資源回收場販賣之事實，核與證人楊
    萬全於警詢、偵查中及證人余正和於警詢所述相符（詳臺灣
    士林地方法院檢察署97年度偵字第4624號卷，第14頁、第15
    頁、第48頁、第49頁、第11頁、第12頁），被告2 人此部分
    之自白與事實相符，堪予採信。被告甲○○雖辯稱：不知該
    鋼筋彎曲機是何人所有，是附近鄰居說要拆屋叫伊把那些東
    西當廢鐵拿去賣云云；被告乙○○則辯稱：是我爸爸甲○○
    叫我請車子把那些東西載去賣，我以為那是我爸爸的，是廢
    鐵，如果我知道那是有價值的，我也不會拿去廢鐵場，我根
    本不知道那東西是誰的，我以為是我爸爸的，所以我爸爸叫
    我載去賣我就載去賣云云。惟查：
  (一)上開3 部鋼筋彎曲機是證人丙○○所購買用於工程之使用，
    嗣因工程結束，證人丙○○即請被告甲○○共同至桃園縣中
    壢市把它運送回台北縣淡水鎮，放置在該鎮○○路50號前，
    並以帆布蓋住等情，已據證人丙○○於本院審理時到場結證
    無訛（詳本院卷第23頁、第24頁）。又證人楊萬全前去運送
    上揭3 部鋼筋彎曲機時，機具上確有用帆布覆蓋，亦據證人
    楊萬全於偵查中結證甚詳（詳臺灣士林地方法院檢察署97年
    度偵字第4624號卷，第49頁），是被告蔡登文所辯其不知該
    機具為何人所有云云，即無足取。
  (二)被告乙○○於本院審理時雖辯稱是被告甲○○叫伊把機器拿
    去賣，伊以為那機器是甲○○所有云云。惟被告乙○○於偵
    查中已自承上揭機器不是伊與甲○○所有等語（詳同上偵查
    卷第48頁），是其於本院審理時所辯是否屬實，已非無疑；
    況被告乙○○主觀上既非確信該機器為其父親所有，顯見被
    告乙○○對系爭機器應具有即便非被告甲○○所有，將之處
    分販賣，仍不違背其本意，而有竊取他人動產之不確定故意
    。蓋被告乙○○乃有相當智識之成年人，應有自主之判斷能
    力，又與其父親即被告甲○○同住，依常理對於上揭機器是
    否為甲○○所有應知之甚稔，其所販售之機器苟未能確信為
    其本人或其父親所有之物，又未加以求證，即取之販賣，難
    謂無竊盜之不確定故意。是被告乙○○所辯，亦係事後卸責
    之詞，難以採信。渠等竊取犯行，事證明確，洵堪認定，應
    依法論科。
四、核被告2 人所為，均係犯刑法第320 條第1 項竊盜罪，被告
    2 人間就上開犯罪之實行，有犯意聯絡及行為分擔，為共同
    正犯。爰審酌被告2 人犯案之動機係為盜取鋼筋彎曲機販售
    他人，該鋼筋彎曲機價值不菲，惟業經資源回收廠破壞無法
    使用，暨其犯罪之手段、品性、生活狀況、智識程度、因貪
    圖小利致罹刑章等一切情狀，分別量處如主文所之刑，並諭
    知易科罰金之折算標準。
據上論斷，應依刑事訴訟法第299 條第1 項前段，刑法第28條、
第320 條第1 項、刑法第41條第1 項前段，刑法施行法第1 條之
1，判決如主文。
本案經檢察官翁偉倫到庭執行職務。
中    華    民    國    97    年    8     月    1     日
                  刑事第六庭法  官  許永煌
以上正本證明與原本無異。
如不服本判決，應於收受送達後10日內向本院提出上訴書狀，其
未敘述上訴理由者，應於上訴期間屆滿後20日內向本院補提理由
書狀（均須按他造當事人之人數附繕本）。
                            書記官  陳淑琪
中    華    民    國    97    年    8     月    1     日
附錄本案論罪科刑法條：
中華民國刑法第320條
意圖為自己或第三人不法之所有，而竊取他人之動產者，為竊盜
罪，處5 年以下有期徒刑、拘役或5 百元以下罰金。
意圖為自己或第三人不法之利益，而竊佔他人之不動產者，依前
項之規定處斷。
前二項之未遂犯罰之。


司法院資訊處製作；財團法人民間司法改革基金會備份。
